# 同一控制

提问人：200808wh 雨晨 时间：2023-03-05 11:35:28
陈老师您好 目前遇到这样一个业务，上市主体A于 2020 年 3 月更换为大股东甲， 2022 年上市主体收购大股东的子公司B，子公司B系大股东甲于 2018 年 12 月非同控收购的，目前上市主体收购子公司B系同一控制合并，合并环节追溯调整的是从 2018 年 12 月开始，还是 2020 年 3 月开始呢，如果从 2020 年 3 月开始，那么子公司B从 2018 年 12 月至2020 年 3 月形成的损益如何过渡到合并报表呢

回答人：chenyiwei
根据《企业会计准则解释第 6 号》第二条：
同一控制下的企业合并，是指参与合并的企业在合并前后均受同一方或相同的多方最终控制，且该控制不是暂时性的。从最终控制方的角度看，其在合并前后实际控制的经济资源并没有发生变化，因此有关交易事项不应视为购买。合并方编制财务报表时，在被合并方是最终控制方以前年度从第三方收购来的情况下，应视同合并后形成的报告主体自最终控制方开始实施控制时起，一直是一体化存续下来的，应以被合并方的资产、负债(包括最终控制方收购被合并方而形成的商誉)在最终控制方财务报表中的账面价值为基础，进行相关会计处理。合并方的财务报表比较数据追溯调整的期间应不早于双方处于最终控制方的控制之下孰晚的时间。
据此，本案例中合并环节的追溯最早到A、B均处于甲实控下的最早时点（ 2020 年 3 月），相应地，由于B在该时点之前的利润表未纳入合并报表，所以其对应的留存收益自然也就无需恢复。